【裁判字號】    90,易,343
【裁判日期】    900626
【裁判案由】    偽造文書
【裁判全文】
臺灣雲林地方法院刑事判決                            九十年度易字第三四三號
    公  訴  人  臺灣雲林地方法院檢察署檢察官
    被      告  甲○○
    選任辯護人  洪士凱
右列被告因偽造文書案件，經檢察官提起公訴（八十九年度偵字第一○六四號），本
院判決如左：
    主  文
甲○○無罪。
    理  由
一、公訴意旨略以：被告甲○○於民國八十三年五月間，借貸新台幣（下同）二百萬
    元與張國草，約定利率均為年息百分之三十六，惟甲○○竟將借貸契約書上利率
    記載為○．○九○○，並持契約書向財政部台灣省中區國稅局雲林縣分局登記，
    致生損害於稅捐稽微機關之登記正確性，因認被告甲○○涉有刑法第二百十四條
    使公務員登載不實罪嫌等語。
二、按犯罪事實應依證據認定之，無證據不得推定其犯罪事實，刑事訴訟法第一百五
    十四條定有明文。本件公訴人認被告甲○○涉有偽造文書犯行，無非以告發人丙
    ○○之指述、證人張國草之證述，並有財政部台灣省中區國稅局雲林縣分局函為
    其論據。然訊據被告甲○○堅決否認有公訴人所指犯行，辯稱：張國草確於八十
    三年間向我借貸，並設定雲林縣斗南鎮○○鄉○○段二○八七之一號土地之抵押
    權作為擔保，然並未在借貸契約書記載利率，亦未持契約書向財政部台灣省中區
    國稅局雲林分局登記等語。經查：財政部台灣省中區國稅局雲林縣分局係因斗南
    地政事務所提供之他項權利登記完畢通知書，始取得有關被告甲○○與證人張國
    草間就上開土地所設定之抵押權之詳細資料，被告並未持任何借貸契約向財政部
    台灣省中區國稅局雲林縣分局申報借貸予證人張國草之利息所得等情，有該局九
    十年六月六日中區國稅雲縣資字第○九○○○○九一六六號函一紙附卷可稽。再
    按刑法第二百十四條使公務員登載不實罪，除公務員不知其為不實之事項而登載
    於職務上所掌管之公文書，且公務員對於不實之事項無查明之職責為要件，而參
    酌稅捐稽徵法第三十條第一項規定「稅捐稽徵機關．．，為調查課稅資料，得向
    有關機關、團體或個人進行調查．．」之意旨內容，足見稅捐機關須依職權對申
    報稅捐資料之真偽進行調查，並非一經申報即有登載，是縱使被告甲○○有何公
    訴人所指之犯行，亦與刑法上使公務員登載不實罪之構成要件不符。此外，本院
    復查無其他積極證據可認被告涉有公訴人所指之犯行，是因不能證明被告犯罪，
    自應為其無罪之諭知。
據上論斷，應依刑事訴訟法第三百零一條第一項，判決如主文。
本案經檢察官乙○○到庭執行職務。
中      華      民      國      九十      年      六    月    二十六    日
                                        臺灣雲林地方法院刑事第二庭
                                            法  官  趙  思  芸
右正本證明與原本無異。
如不服本判決，應於判決送達後十日內向本院提出上訴狀( 應附繕本 )。
                                            書記官  王  淑  美
中      華      民      國      九十      年      六    月    二十六    日


司法院資訊處製作；財團法人民間司法改革基金會備份。
